臺灣桃園地方法院刑事判決　　　　　　　　　　　　　九十年度訴字第二一八三號
　　公　訴　人　臺灣桃園地方法院檢察署檢察官
　　被　　　告　甲○○
右列被告因違反毒品危害防制條例案件，經檢察官提起公訴（九十年度毒偵緝字第五
三八號），及移送併辦（九十年度毒偵字第四一五六號），本院判決如左：
    主  文
甲○○連續施用第一級毒品，累犯，處有期徒刑壹年，扣案之第一級毒品海洛因壹小
包（淨重零點零肆公克、包裝重零點貳公克）沒收銷燬之；注射針筒壹支沒收。又施
用第二級毒品，累犯，處有期徒刑伍月。應執行有期徒刑壹年肆月，扣案之第一級毒
品海洛因壹小包（淨重零點零肆公克、包裝重零點貳公克）沒收銷燬之；注射針筒壹
支沒收。
    事  實
一、甲○○曾於民國八十三年間因違反肅清煙毒條例等案件，經本院就施用第一級毒
    品部分判處有期徒刑三年二月，施用第二級毒品部分判處有期徒刑四月，並定應
    執行刑有期徒刑三年四月，後施用第一級毒品部分，經上訴臺灣高等法院撤銷原
    判改判有期徒刑三年八月確定，再經與施用第二級毒品部分更定應執行刑為有期
    徒刑三年十月，嗣於八十七年三月六日經假釋交付保護管束，又因案經撤銷假釋
    執行殘刑，而於九十年二月二十六日執行完畢，猶不知悔改，前因非法施用第一
    、二級毒品海洛因、安非他命案件，經本院於八十八年二月十日，以八十八年度
    毒聲字第九一五號裁定送臺灣桃園看守所附設勒戒處所觀察、勒戒後，認有繼續
    施用毒品之傾向，並經本院於八十八年三月十五日，以八十八年度毒聲字第一五
    六六號裁定令入戒治處所施以強制戒治一年，後經本院於八十八年八月十二日，
    以八十八年度毒聲字第四四八○號裁定停止強制戒治出所，並於八十九年三月九
    日經交付保護管束期滿，而由臺灣桃園地方法院檢察署檢察官於八十九年四月十
    一日以八十九年度戒偵字第一七八號為不起訴處分確定。詎甲○○又基於施用第
    一級毒品之概括犯意，自九十年四月間某日起至同年十月十八日下午四時許止，
    連續在其位於桃園縣中壢市○○里○○路三十四之一號住處，以針筒注射之方式
    ，施用第一級毒品海洛因多次，及於九十年六月二十四日下午二時許，在桃園縣
    中壢市○○路○段六○巷五二弄十號，以吸食器施用第二級毒品安非他命一次。
    嗣先於九十年六月二十四日二十一時許，為警在桃園縣中壢市○○路○段六○巷
    五二弄十號查獲，並扣得不詳姓名之人所有之供施用第一級毒品之注射針筒一支
    ，復於九十年十月十八日十九時許，為警在其上開住處查獲，並扣得第一級毒品
    海洛因一小包（淨重○．○四公克、包裝重○．二公克）及其所有供施用第一級
    毒品之注射針筒一支。後經本院於九十年八月三日以九十年度毒聲字第三二七八
    號裁定令入戒治處所施以強制戒治一年。
二、案經桃園縣警察局桃園分局報請臺灣桃園地方法院檢察署檢察官偵查起訴。
    理  由
一、訊據被告甲○○對右揭事實坦承不諱，又經將被告於九十年六月二十四日、同年
    十月十八日先後為警查獲後採集之尿液送驗結果，亦分呈嗎啡、甲基安非他命陽
    性及嗎啡陽性反應，有桃園縣衛生局於九十年七月四日及同年十月三十一日所出
    具之不法藥物尿液檢定書各乙紙在卷可稽（附於九十年度毒偵字第二四○九號偵
    查卷第三六頁及九十年度毒偵字第四一五六號偵查卷第三七頁），此外復有被告
    所有之第一級毒品海洛因一小包（淨重○．○四公克、包裝重○．二公克）及供
    施用第一級毒品之注射針筒一支扣案為憑，而該白色粉末經送法務部調查局鑑定
    確含第一級毒品海洛因成分無訛，有該局000000000號鑑定通知書乙紙
    附卷足參（附於九十年度毒偵字第四一五六號偵查卷第三五頁）。本件事證明確
    ，被告右揭施用毒品之犯行洵堪認定，應依法論科。
二、核被告甲○○所為，係犯毒品危害防制條例第十條第一項之施用第一級毒品罪及
    同條第二項之施用第二級毒品罪。被告非法持有第一級毒品海洛因、第二級毒品
    安非他命，進而施用，其持有之低度行為應被施用之高度行為所吸收，均不另論
    其非法持有毒品之罪。又被告先後多次施用第一級毒品犯行，時間緊接，犯罪構
    成要件相同，顯係基於概括犯意為之，為連續犯，應依刑法第五十六條之規定以
    一罪論，並加重其刑。公訴人雖僅就被告於九十年六月二十四日二十三時許回溯
    前九十六小時內之某一時點，施用第一級毒品海洛因之犯行提起公訴，惟上開被
    告其餘施用第一級毒品海洛因之犯行與已起訴之施用第一級毒品海洛因部分，有
    連續犯之裁判上一罪關係，為起訴效力所及，依法本院自得併予審理。再被告所
    犯上開二罪間，犯意各別，罪名不同，應分論併罰。查被告曾於八十三年間因違
    反肅清煙毒條例等案件，經本院就施用第一級毒品部分判處有期徒刑三年二月，
    施用第二級毒品部分判處有期徒刑四月，並定應執行刑有期徒刑三年四月，後施
    用第一級毒品部分，經上訴臺灣高等法院撤銷原判改判有期徒刑三年八月確定，
    再經與施用第二級毒品部分更定應執行刑為有期徒刑三年十月，嗣於八十七年三
    月六日經假釋交付保護管束，又因案經撤銷假釋執行殘刑，而於九十年二月二十
    六日執行完畢，此有臺灣高等法院被告全國前案紀錄表在卷可參，被告於前案執
    行完畢後未滿五年內再犯有期徒刑以上刑之本件施用第一級毒品、施用第二級毒
    品罪，均為累犯，各應依法遞加重、加重其刑。次查，被告前因非法施用第一、
    二級毒品海洛因、安非他命案件，經本院於八十八年二月十日，以八十八年度毒
    聲字第九一五號裁定送臺灣桃園看守所附設勒戒處所觀察、勒戒後，認有繼續施
    用毒品之傾向，並經本院於八十八年三月十五日，以八十八年度毒聲字第一五六
    六號裁定令入戒治處所施以強制戒治一年，後經本院於八十八年八月十二日，以
    八十八年度毒聲字第四四八○號裁定停止強制戒治出所，並於八十九年三月九日
    經交付保護管束期滿，而由臺灣桃園地方法院檢察署檢察官於八十九年四月十一
    日以八十九年度戒偵字第一七八號為不起訴處分確定，有該不起訴處分書在卷為
    憑（附於九十年度毒偵字第二四○九號偵查卷第三七頁），其於五年內再犯毒品
    危害防制條例第十條之罪，並經本院依檢察官聲請，裁定先令入戒治處所施以強
    制戒治，有上開被告全國前案紀錄表在卷足參，是依同條例第二十三條第二項前
    段之規定，不待強制戒治期滿，逕予依法論科。爰審酌被告前經臺灣桃園地方法
    院檢察署檢察官依強制戒治期滿，為不起訴處分確定後，仍不知悔改、警惕，猶
    繼續施用毒品，本不宜寬貸，惟此乃自戕行為及犯後已坦承悔悟等一切情狀，核
    情分別量處如主文所示之刑，並定其應執行之刑，以資懲儆。
三、扣案之第一級毒品海洛因一小包（淨重○．○四公克、包裝重○．二公克），係
    屬毒品，應依毒品危害防制條例第十八條第一項前段規定，不問屬於犯人與否，
    宣告沒收並銷燬之；於九十年十月十八日為警查獲時扣案之注射針筒一支係被告
    所有而供施用第一級毒品之器具一情，業據被告供承在卷，是認該扣案之注射針
    筒一支係被告所有供犯本件施用第一級毒品罪所用之物，爰併依刑法第三十八條
    第一項第二款之規定宣告沒收。至於九十年六月二十四日，為警在桃園縣中壢市
    ○○路○段六○巷五二弄十號扣得之注射針筒一支，雖係被告於當日為警查獲時
    所當場扣得之施用毒品器具，然被告迭堅決否認為伊所有，辯稱：伊不知該注射
    針筒為何人所有等語。經查，證人戴世崗、徐執善、唐修省即案發當日與被告同
    時為警查獲者於警訊及偵查中均就不知該扣案注射針筒為何人所有一情證稱在卷
    （見九十年度毒偵字第二四○九號偵查卷第十二、一六、二一、三四頁），再參
    以案發地點為證人徐執善之住處，及案發當時在場之人戴世崗、徐執善、唐修省
    亦有施用第一級毒品之犯行，有桃園縣衛生局出具之不法藥物尿液檢定書乙紙在
    卷可參（附於上開偵查卷第三六頁）等情，堪認被告上開所辯非虛，要難逕認為
    被告所有，而該注射針筒性質上亦非屬違禁物，則尚乏沒收之依據，爰不依法宣
    告沒收，公訴意旨此部分沒收之聲請要嫌無據，併此敘明。
據上論斷，應依刑事訴訟法第二百九十九條第一項前段，毒品危害防制條例第十條第
一項、第二項、第十八條第一項前段，刑法第十一條、第五十六條、第五十一條第五
款、第四十七條、第三十八條第一項第二款，判決如主文。
本案經檢察官李山明到庭執行職務。
中      華      民      國    九十一     年   一     月     三十一      日
                                     臺灣桃園地方法院刑事第二庭
                                         法  官   王美玲
右正本證明與原本無異。
如不服本判決，應於判決送達後十日內向本院提出上訴狀( 應附繕本 )，上訴於
臺灣高等法院。
                                         書記官   賴玉真
中        華        民        國   九十一   年   二   月    四    日
附錄論罪法條：
毒品危害防制條例第十條第一項
毒品危害防制條例第十條第二項
施用第一級毒品者，處六月以上五年以下有期徒刑。
施用第二級毒品者，處三年以下有期徒刑。
